臺灣高等法院臺中分院刑事判決　　　　　　　　　九十三年度交上易字第五○九號
　　上　訴　人
　　即　被　告　乙○○
右上訴人因過失傷害案件，不服臺灣台中地方法院九十三年度交易字第六號中華民國
九十三年三月十八日第一審判決（起訴案號：臺灣台中地方法院檢察署九十二年度偵
字第一八一三五號），提起上訴，本院判決如左：
    主      文
上訴駁回。
乙○○緩刑貳年。
    事實及理由
一、本案經本院審理結果，認第一審判決認事用法及量刑均無不當，應予維持，並引
    第一審判決書記載之事實、證據及理由。（如附件）
二、被告上訴意旨略以：本件過失責任，被害人係肇事主因，伊僅為肇事次因，伊已
    與被害人達成和解，請求從輕量刑等語。
三、本院查：被告就本件車禍發生確有過失，已據原審判決論述甚詳。雖依肇事責任
    鑑定結果，被害人就車禍之發生具有較大過失，被告為肇事次因，惟此僅得於被
    告刑事責任輕重為審酌，不影響其罪責之成立。
四、原審因而適用刑事訴訟法第二百九十九條第一項前段，刑法第二百八十四條第一
    項前段、第六十二條前段、第四十一條第一項前段，罰金罰鍰提高標準條例第一
    條前段、第二條前段之規定，並審酌被告素行、本件車禍過失之程度、被害人之
    過失程度、所受傷害及肇事後之態度等一切情狀，量處拘役五十日，並諭知易科
    罰金之折算標準，其認事用法核無違誤，量刑亦屬允當，上訴意旨認量刑過重為
    無理由，應予駁回。復查被告前未曾受有期徒刑以上刑之宣告，有台灣高等法院
    被告全國前案紀錄表表附卷可稽，本件因過失犯罪，犯後已與被害人達成和解，
    被害人之法定代理人亦當庭請求從輕處罰，被告經此教訓，當知所警惕，應無再
    犯之虞，本院認對被告所宣告之刑，以暫不執行為適當，爰併宣告緩刑二年。
五、據上論斷，應依刑事訴訟法第三百七十三條、第三百六十八條，刑法第七十四條
    第一款，判決如主文。
本案經檢察官甲○○到庭執行職務。
中      華      民      國      九十三     年     六      月   二十三   日
                                臺灣高等法院臺中分院刑事第四庭
                                      審判長法  官  洪  耀  宗
    法  官  江  德  千
                                            法  官  劉  登  俊
右正本證明與原本無異。
不得上訴。
                                            書記官  鄧  智  惠
中      華      民      國      九十三     年     六      月   二十四   日
                                                                        Ｒ
附件
臺灣臺中地方法院刑事判決                        九十三年度交易字第六號
    公  訴  人  臺灣臺中地方法院檢察署檢察官
    被      告  乙○○  男二十三歲( 民國○○○年○○月○日生)
                        住台南縣山上鄉玉峰村埔羌坑十六號
                        身分證統一編號：Ｚ000000000號
右列被告因過失傷害案件經檢察官提起公訴（九十二年度偵字第一八一三五號）經本
院合議庭裁定適用簡式審判程序，判決如左：
    主  文
乙○○因過失傷害人，處拘役伍拾日，如易科罰金，以參佰元折算壹日。
    事  實
一、乙○○於民國九十二年七月二十八日晚上，駕駛車牌號碼ＹＹ－七三六三號自小
    客車，沿臺中縣潭子鄉○○路由西往東方向行駛。同晚九時十二分，行經潭興路
    三段一０五號前，理應注意車輛行駛時之車前狀況，隨時採取必要之安全措施，
    而依當時情形，又無不能注意之情事，竟疏於注意，適同一時、地，丙○○騎乘
    腳踏車，由北往南在路中劃有分向限制線禁止穿越地段穿越車道，且未讓車道駛
    來之小客車先行，由於雙方有上述之疏失，乙○○遂撞上丙○○腳踏車右側，致
    丙○○人車倒地後，受有右脛骨骨折等傷害。乙○○肇事後，主動報案，並於警
    員涂茂雋到場時陳述肇事經過而願接受裁判。
二、案經丙○○訴由台中縣警察局豐原分局報請台灣台中地方法院檢察署檢察官偵查
    起訴。
    理  由
一、右開時、地發生車禍致告訴人丙○○受傷之事實，業據被告乙○○自白不諱，並
    有道路交通事故現場圖、調查報告表（一）、（二）、及院診斷證明書各一紙附
    卷可稽。按車輛行駛時，駕駛人應注意車前狀況，隨時採取必要之安全措施。道
    路交通安全規則第九十四條第三項訂有明文。被告駕車自應注意上述道路交通安
    全規定，且依當時路狀，又無不能注意之情形，竟疏不注意為之，以致肇事，致
    告訴人受傷，被告應有過失，雖本件告訴人騎乘腳踏車，由北往南在路中劃有分
    向限制線禁止穿越地段穿越車道，且未讓車道使來之小客車先行，為肇事主因，
    被告為肇事次因，然仍不能因告訴人之與有過失，而解免被告之罪責，台灣省台
    中縣區車輛行車事故鑑定委員會鑑定結果亦同此認定，有該會函文暨鑑定意見書
    足憑。且被告過失行為，核與告訴人之受傷間，具有相當因果關係。是被告過失
    傷害犯行，堪以認定。
二、核被告所為，係犯刑法第二百八十四條第一項前段之過失傷害罪。被告肇事後主
    動報案，並於警員涂茂雋到場時陳述肇事經過，有警訊筆錄及交通事故調查報告
    表各一在卷可佐，核與自首要件相符，依刑法第六十二條前段規定減輕其刑。爰
    審酌被告之過失程度為次因、被害人與有過失及其傷勢、被告之犯後態度等一切
    情狀，量處如主文所示之刑，並諭知易科罰金之折算標準。
據上論斷，應依刑事訴訟法第二百七十三條之一第一項、第二百九十九條第一項前段
，刑法第二百八十四條第一項、第六十二條前段、第四十一條第一項前段，罰金罰鍰
提高標準條例第一條前段、第二條，判決如主文。
中      華      民      國    九十三      年     三     月     十八     日
                                    臺灣臺中地方法院交通法庭
                     法  官  郭  德  進
右正本證明與原本無異。
如不服本判決，應於送達後十日內向本院提出上訴狀（須附繕本），上訴於台灣高等
法院台中分院。
                                          書記官  李  憲  平
中      華      民      國    九十三      年     三     月     十九     日
刑法第二百八十四條第一項：
因過失傷害人者，處六月以下有期徒刑、拘役或五百元以下罰金，致重傷者，處一年
以下有期徒刑、拘役或五百元以下罰金。
